Inventaris van het archief van de Legerraad, 1945-1994
Nationaal Archief, Den Haag
Projecten: project "Single Channel Radio-Access" 814 819 830 843
Projecten: project "Takelvoertuigen" 811
Projecten: project "Tankvervanging" 234 251 259 262 265 268 269 298 317 321 322 327 432 443 451 533 534 592
Projecten: project "Technisch Specialisten" 67 89 91 93 95 96 99 102 103 105 107 111 115 119 122 126 127 131 135 139 143 147 151 161
Projecten: project "Verbindingsinlichtingensysteem 898 Verbindingsbataljon" 868 881
Projecten: project "Vervanging Takelauto's" 623 632
Projecten: project "Vervanging Veldmaskers C3" 875 901
Projecten: project "Vuursteun Informatiesysteem" 521 522 642 649 757 777 790 818 850 857 891 893
Projecten: project "YPR 765" 290 646
Projecten: projecten "Herstructurering Koninklijke Landmacht" 959 962 965 971 974 978
Projecten: projecten met betrekking tot nucleaire, biologische en chemische oorlogsvoering 629
Projecten: projectgroep "Projectenadministratie" 212
Projecten: rapportages A- en B-projecten 695 735 771 789 812 826 854 880
Projecten: rapportages automatiseringsprojecten 88 92 99 292 335 463 575 649
Projecten: rapportages C-projecten 769 808 809 860
Projecten: studie betreffende het vrijmaken van gelden uit het onderhoudsfonds gebouwen, werken en terreinen, ten behoeve van kortlopende projecten in het kader van de verbetering van het leef- / werkklimaat in werkplaatsen 201
Projecten: verslag van een dienstreis van een bezoek aan Duitsland in verband met het project "Leopard II" 257
Projecten: voordracht "Project Artillerievervanging" 212 274 287 512
Projecten: werkgroep "Project Technisch Specialisten" 65 68 70 76 79 87 93 99 100 106
Projecten: werkgroep "Verwervingsmethodiek Software-Zware Projecten" 894
Projectgroepen: projectgroep "Aanpassing Diensttijden" 556 581
Projectgroepen: projectgroep "Aanpassing Geautomatiseerd Personeelsinformatiesysteem Koninklijke Landmacht" 423 574
Projectgroepen: projectgroep "Aanpassing Leveranciersgegevenssysteem" 265 360
Projectgroepen: projectgroep "Advisering Stuurgroep Maatschappelijke Invloeden in de Krijgsmacht-Aanbevelingen" 297 310 311 317 326 333 348 352 354 356 359 364
Projectgroepen: projectgroep "Afbouw Automatisering Bevoorradingssysteem Klasse V-Goederen" 202 416
Projectgroepen: projectgroep "Afbouw Centrale Voorraadbeheersing Koninklijke Landmacht 1975" 202 227
Projectgroepen: projectgroep "Algemene Hogere Onderofficiersvorming" 108 167
Projectgroepen: projectgroep "Arbeidsduurverkorting" 601
Projectgroepen: projectgroep "Automatisering van de Behoeftebepaling van Dienstplichtigen per Lichtingsploeg" 75 81
Projectgroepen: projectgroep "Automatisering Centrale Materieeldocumentatie Koninklijke Landmacht" 359 527
Projectgroepen: projectgroep "Automatisering van de Informatieverzorging op Personeelsgebied" 136
Projectgroepen: projectgroep "Automatisering van de Materieeldocumentatie Koninklijke Landmacht" 122 126
Projectgroepen: projectgroep "Automatisering van de Onderhoudsbeheersing bij de Koninklijke Landmacht" 70 109
Projectgroepen: projectgroep "Automatisering Verbindingsinlichtingen" 70
Projectgroepen: projectgroep "Automatisering Voorraadbeheersing bij de Koninklijke Landmacht" 109 227
Projectgroepen: projectgroep "Bedrijfsgericht Logistiek Informatiesysteem ten behoeve van het 3e t / m 5e Echelons Onderhoud in de Nationale Sector van de Koninklijke Landmacht" 381 383 712
Projectgroepen: projectgroep "Behoeftebepaling Aanschaf Munitie" 426
Projectgroepen: projectgroep "Belangstellingsregistratie" 119 120 125 151
Projectgroepen: projectgroep "Blauwdruk Hoofdprocessen en Informatiestructuur Koninklijke Landmacht" 419
Projectgroepen: projectgroep "Centraal Documentatiesysteem" 470
Projectgroepen: projectgroep "Couponadministratie" 132 136 360
Projectgroepen: projectgroep "Cryptomanagement" 244 289
Projectgroepen: projectgroep "Documentatie Personeelssystemen" 407
Projectgroepen: projectgroep "Doorlichting Directie Gebouwen, Werken en Terreinen" 861 863 864 866 867
Projectgroepen: projectgroep "Energiebeheersing Koninklijke Landmacht" 413 416
Projectgroepen: projectgroep "Explosieven Opruimingsdienst-Documentatiesysteem" 414 433
Projectgroepen: projectgroep "Functie-analyse Koninklijke Landmacht" 461
Projectgroepen: projectgroep "Herstructurering Geneeskundige Materieelvoorziening" 987 989 991
Projectgroepen: projectgroep "Herstructurering Ministerie van Defensie" 848
Projectgroepen: projectgroep "Herziening Informatiesystemen Staf van de Chef van de Generale Staf / Bevelhebber der Landstrijdkrachten" 164 360
Projectgroepen: projectgroep "Implementatie Studie Defensiebedrijven in de 80-er Jaren Koninklijke Landmacht" 396 397 405 458 516 547 548
Projectgroepen: projectgroep "Infrastructuur Militair Hospitaal Dr. A. Mathijsen" 436
Projectgroepen: projectgroep "Integratie Directie Interne Controle Krijgsmacht en de Defensie Accountantsdienst" 548 562 568
Projectgroepen: projectgroep "Integratie Hoger Onderhoud in de Mechanische Sector" 446 458
Projectgroepen: projectgroep "Interimsysteem 1971" 202 342
Projectgroepen: projectgroep "Intern Planningsproces Koninklijke landmacht" 420 435 495 533 562 585 668
Projectgroepen: projectgroep "Invoering Geautomatiseerde Saldo Locatie-administratie" 265 343 371 471
Projectgroepen: projectgroep "Kantineverzorging" 488 574 603 615 641 645 646 696 721
Projectgroepen: projectgroep "Koninklijke Landmacht 1976" 89
Projectgroepen: projectgroep "Kosteninformatiesysteem Koninklijke Landmacht" 244 335
Projectgroepen: projectgroep "Landmachtstaf Planningssysteem" 427 562 587
Projectgroepen: projectgroep "Logistieke Informatiesystemen Koninklijke Landmacht" 372 436 455 468 515 547
Projectgroepen: projectgroep "Lokaal Materieelbeheersingssysteem" 470 744
Projectgroepen: projectgroep "Management Development" 372
Projectgroepen: projectgroep "Materieelverwervingssysteem" 470 512
Projectgroepen: projectgroep "Materiële Personeelsverzorging" 376 407 411 413 442 456 462 465 506
Projectgroepen: projectgroep "Militaire Administratie" 572 597 640 674 740
Projectgroepen: projectgroep "Nederlands Defensie Planningsproces" 187
Projectgroepen: projectgroep "Nederlandse Televisie-uitzendingen in de Bondsrepubliek Duitsland" 651
Projectgroepen: projectgroep "Onderhoudsbeheersing" 118
Projectgroepen: projectgroep "Onderzoek Structurering en Communicatie Gezondheidszorg" 91
Projectgroepen: projectgroep "Ontwikkeling Maatschappelijke Structuur Koninklijke Landmacht" 103 107 109 111 113 145
Projectgroepen: projectgroep "Openbare Commissievergadering Dienstplichtbeleid" 345
Projectgroepen: projectgroep "Operationele Research Geneeskundige Diensten te Velde" 91
Projectgroepen: projectgroep "Organisatie Functiegebied Economie en Financiën" 775 810
Projectgroepen: projectgroep "Pakketherziening Defensiepersoneel" 587 620 632
Projectgroepen: projectgroep "Personeelsinformatiesysteem Koninklijke Landmacht" 965
Projectgroepen: projectgroep "Privatisering Interne Opleidingen van Defensie" 681
Projectgroepen: projectgroep "Projectenadministratie" 212
Projectgroepen: projectgroep "Rationalisatie Administratieve Processen met behulp van Administratiemachines" 162
Projectgroepen: projectgroep "Renovatie Centraal Voorraadbeheersingssysteem 1975" 359 512 574
Projectgroepen: projectgroep "Renovatie Couponregistratiesysteem" 443
Projectgroepen: projectgroep "Reorganisatie Korps Mobiele Colonnes" 809
Projectgroepen: projectgroep "Saldo Locatie-Administratie" 266 343 471
Projectgroepen: projectgroep "Saldo Quickvervanging" 202 234
Projectgroepen: projectgroep "Stromingen" 97
Projectgroepen: projectgroep "Structuur Geneeskundige Verzorging Krijgsmacht" 641
Projectgroepen: projectgroep "Structuurplan Informatie- en Automatisering Defensie" 608
Projectgroepen: projectgroep "Systemcontrol Eerste Legerkorps" 196 244 289
Projectgroepen: projectgroep "Uitbesteding Kantineverzorging Ministerie" 699 706
Projectgroepen: projectgroep "Vernieuwing Bestuurlijke Informatiesystemen Landmachtstaf" 371
Projectgroepen: projectgroep "Vernieuwing Invoerprocedures Geautomatiseerde Landmachtstafsystemen" 328 360 468
Projectgroepen: projectgroep "Vervanging Alouette III" 643 644 667
Projectgroepen: projectgroep "Voeding" 487 500 501 503 504 506 533 616 673
Projectgroepen: projectgroep "Voorautomatisering Detaillijsten" 202 342
Projectgroepen: projectgroep "Vrijmaking Saldo Quick" 202 234 372 513
Projectgroepen: projectgroep "Vrouw in de Krijgsmacht" 397
Projectgroepen: projectgroep "Vuursteun Informatiesysteem" 122 125 128 739
Projectinformatie: financiële projectinformatie 663 671 679 719 722 733 742 760 771 782 787 795 807 818 866 891 895 926 974
Projectmanager: aanstelling projectmanager herstructurering Koninklijke Landmacht 70
Projectorganisatie: projectorganisatie "Helikopters" 603 604 605 606
Projectorganisatie: projectorganisatie "Herstructurering Geneeskundige Dienst Koninklijke Landmacht" 960
Projectorganisatie: projectorganisatie "Koninklijke Landmacht 2000" 820
Projectplannen: memorandum inzake doel en selectie van projectplannen 323
Projectplannen: projectplan "Luchttransport" 619 620 637
Projectteams: projectteam "1e en 2e Echelons Onderhoud bij het Eerste Legerkorps" 761 770 801
Projectteams: projectteam "Afslankingsoperatie Burgerpersoneel Koninklijke Landmacht" 730 791 807
Projectteams: projectteam "Basisonderhoud M 109" 756
Projectteams: projectteam "Bewapende Helicopter" 731 783 784
Projectteams: projectteam "Bundeling van Logistieke Bedrijven in de Nationale Sector onder één Commandant" 775
Projectteams: projectteam "Command and Control" 883
Projectteams: projectteam "Decentralisatie Personeelsfunctie Koninklijke Landmacht" 914 961 985 994
Projectteams: projectteam "Doorvoering Profijtbeginsel Voeding Koninklijke Landmacht" 673
Projectteams: projectteam "Economie en Financiën" 823 835 852 872
Projectteams: projectteam "Geautomatiseerde Ondersteuning Compagniesadministraties" 783 800
Projectteams: projectteam "Geneeskundig Commando Krijgsmacht" 748 812 815 823
Projectteams: projectteam "Geneeskundige Dienst Koninklijke Landmacht" 843
Projectteams: projectteam "Geneeskundige Verzorging Nationaal Territoriaal Commando" 760 767
Projectteams: projectteam "Grote Commandovoertuigen ten behoeve van het Eerste Legerkorps" 853
Projectteams: projectteam "Herstructurering Burgerpersoneelsdienst van de Koninklijke Landmacht" 749 762
Projectteams: projectteam "Herstructurering Materieeldienstenorganisatie van het Eerste Legerkorps" 932
Projectteams: projectteam "Herstructurering Ministerie / Koninklijke Landmacht" 858 883
Projectteams: projectteam "Herstructurering Onderhoud in de Nationale Sector" 754 755 757 762 763 764 766 774 775 783 784 794 796 797 800 808 809 810 815 816 821 823 825 826 828 837 842 847 848 855 860 861 863 864 865 869 875 876 877 880 882 883 888 892 895 899 900 911 913 920 922
Projectteams: projectteam "Herziening Voedings- en Kantinefunctie in Vredestijd" 983 993
Projectteams: projectteam "Informatievoorziening Exploitatiekosten" 831
Projectteams: projectteam "Interne Controle Koninklijke Landmacht" 722 756
Projectteams: projectteam "Krijgsmacht Hospitaalfunctie" 734 810 863 876
Projectteams: projectteam "Lokaal Materieelbeheersingssysteem-1" 744 748 758
Projectteams: projectteam "Materieeldiensteenheden van het Eerste Legerkorps" 876
Projectteams: projectteam "Materiële Personeelsverzorging" 756 783 794 803 812 817 821 840 853
Projectteams: projectteam "Multiple Launch Rocket System" 671
Projectteams: projectteam "Opheffing Personeelstekorten Koninklijke Landmacht" 699 712 729 731 737 757 765 769 789
Projectteams: projectteam "Positie- en Richtingbepalende Apparatuur" 850
Projectteams: projectteam "Reductieoperatie Militair Personeel" 749 759
Projectteams: projectteam "Remotely Piloted Vehicles" 790
Projectteams: projectteam "Reorganisatie Veldartillerie" 718
Projectteams: projectteam "Simulatoren Koninklijke Landmacht" 792 981
Projectteams: projectteam "Situatierapport Munitie" 397
Projectteams: projectteam "Tankvervanging" 534
Projectteams: projectteam "Uitwerking en Implementatie Beleidsvisie Strategische Voorraden" 965
Projectteams: projectteam "Verbetering Opleiding en Rechtstreeks Instromend Mobilisabel Vulling van Mobilisabele Eenheden" 794
Projectteams: projectteam "Verbindingsinlichtingen 898 Verbindingsbataljon" 868 881
Projectteams: projectteam "Verhuizing Legerkorps Logistiek Commando" 821 837
Projectteams: projectteam "Versterking van de Integrale Planning" 749
Projectteams: projectteam "Vervanging FM-3600" 869
Projectteams: projectteam "Vervanging Hoge Frequentie Enkelzijdeband-apparatuur" 861
Projectteams: projectteam "Vervanging Pantserwielvoertuig YP 408" 607 619 675
Projectteams: projectteam "Vooronderzoek Koninklijke Landmacht Implementatie Middenlaag" 921
Projectteams: projectteam "Wielvoertuigen" 739
Projectteams: projectteam "Zodiac" 770 787 823
Provinciaal Geneeskundige Detachementen: functie van plaatsvervangend commandant van Provinciaal Geneeskundige Detachementen 760
Provinciaal/Gewestelijk Administrateur: structuurwijziging Provinciaal / Gewestelijk Administrateur 757
Provinciaal Militair Commando: situatie van het burgerpersoneel bij het Provinciaal Militair Commando / Garnizoenscommando Noord-Holland 202
Provinciale Staten: voorlichting betreffende de verkiezingen voor de Provinciale Staten en de Gemeenteraad 260
Public affairs: plan "Public Affairs Koninklijke Landmacht" 984 993
Public information: NATO Public Information 185 187
Publicatiebeleid: studiegroep "Publicatiebeleid" 142 149
Publicaties: materieel-technische publicaties 988
Publicaties: rapport "Doelmatigheidsscreening op de Uitgifte van Koninklijke Landmacht-Publicaties" 173
Q
Quo Vadit: oefening "Quo Vadit" 453 457 464
R
Raadslieden: werkgroep ter bestudering van de omvang van het Korps Humanistische Raadslieden 356 358 360 370 386
Radar: AN / GRC-VRC-VRQ-serie 58
Radar: artillerie-opsporingsradar 107
Radar: dienstreis ten behoeve van de mortieropsporingsradar 67 344
Radar: gevechtsveldbewakingsradar 65 127 128 291
Radar: radarverkenningssysteem 824
Radar: radarvuurleidingsinstallaties 679
Raden: Maatschappelijke Raad voor de Krijgsmacht 183 385 494 655 994
Raden: Nationale Raad Welzijn Militairen 62 63 65 66 67 68 70 89 93 103 108 123 135 142
Raden: Raad van Advies voor het Duijverman Computercentrum 769 770
Raden: Raad van Overleg omtrent Research en Ontwikkeling ten behoeve van de Krijgsmacht 69
Raden: Raad van Toezicht voor de cursus "Defensie Managementsystemen" 372
Raden: Raad van Toezicht voor de Onderofficiersopleidingen 262
Radio: FM 3600-serie 66 869 872 881 891 896 901
Radio: FM 4600-serie 611 891
Radio: langeafstandspatrouilleradio 227 245
Radio: memorandum betreffende vercijferapparatuur voor straalzender- en radioverbindingen 70
Radio: netradiosystemen voor de jaren 90 760 764 766 770 772
Radio: project "Single Channel Radio-Access" 814 819 830 843
Radio: radioapparatuur voor het Eerste Legerkorps en de Nationale Sector 68 415 797 817
Radio: vervanging van enkelzijdeband radioapparatuur 94 116 861 865 877 880 928
Radiocompagnie 107: deactiveren van delen van 107 Radiocompagnie 963
Raket: ontwikkeling van een miniraket 68
Rampenbestrijding: oprichting bureau Militaire Rampenbestrijding 921
Rangen: rangbrackets 537
Rangen: rangenstelsel van de Militaire Vrouwenafdeling, Onderafdeling Geneeskundige Dienst 59
Rangen: rangonderscheidingstekenen 474 481
Rangen: rangswaarderingen van Opperofficier Personeel Koninklijke Landmacht versus Directeur Personeel Koninklijke Landmacht en van Kwartiermeester-Generaal versus Directeur Materieel Koninklijke Landmacht 255
Rantsoenen: samenstelling van gevechtsrantsoenen 315
Rationalisatie: Matrix-voorstudie "Rationalisatie in Internationaal Verband" 213 214
Rationalisatie: projectgroep "Rationalisatie Administratieve Processen met behulp van Administratiemachines" 162
Rationalisatie: rationalisatie en verbetering van het tenuepakket 209 250 257 265 295 297 298 304 305 440 503 530
Rationalisatie: rationalisatie 3e t / m 5e echelons logistieke installaties in de Nationale Sector 138 143 149 161 226
Rationalisatie: rationalisatie in internationaal verband 213 214 311
Rationalisatie: stuurgroep "Rationalisatie" 307 309 310 313 314 316 317 321 323 328 335 338 348 361 367 369 370 379 384 388 405 410 419 424 431 440 458 459 484 485 487 494 496 498 507 525 534 545 554 558 566 568 575 579 582 583 589 604
Rationalisatie: werkgroep "Rationalisatie Technisch Documentatiecentrum voor de Krijgsmacht" 525
Rationalisatie: werkverband "Persoonlijke Standaarduitrusting-Rationalisatie" 523 569 613 637 713
Reactietijd: reactietijdverkorting van het Eerste Legerkorps 258 271 299 300 304 313 330 380 413 466 484 489
Reactietijd: voorstel voor reactietijdverbetering van de Koninklijke Landmacht bij ordeverstoringen (militaire bijstand) 91
Rear Combat Zone: herstructurering van de geneeskundige verzorging in de Rear Combat Zone 843
Receptie: krantenartikel inzake "vreemde officier op receptie van de Chinese ambassade" 976
Receptie: richtlijnen voor het afmelden van recepties 990
Receptie: verbod tot bijwonen receptie handelsdelegatie van Taiwan 801
Rechtmatigheid: rechtmatigheidsonderzoek 1990 887
Rechtspositie: financiële rechtspositie van het personeel van het Korps Nationale Reserve 747 751
Rechtspositie: rechtspositionele aspecten van de Luchtmobiele Brigade 937
Rechtspositie: rechtspositionele maatregelen 410
Rechtspositie: werkgroep "Keuringen met een Rechtspositioneel Karakter" 989
Rechtstoestand: Reglement Rechtstoestand Dienstplichtigen 412 521
Reconvalescentie: managementsamenvatting "De Herstructurering van de Functie Reconvalenscentie" 895
Recreatieruimte: informele recreatieruimtes 155
Reducties: afslanking / reductie van burgerpersoneel 681 696 697 700 702 703 704 705 706 712 748 770
Reducties: personeelsreducties 824 829
Reducties: personeelsreducties bij Prepositioned Organizational Material Set-sites 940
Reducties: projectteam "Reductieoperatie Militair Personeel van de Koninklijke Landmacht" 749 759
Reducties: reductie in oefenen in de Koninklijke Landmacht 795
Reducties: stuurgroep "Reductie van Burgerpersoneel" 711
Regelgeving: regelgeving op het niveau van de krijgsmachtdeelstaven 796
Regelingen: begeleidingscommissie "Beproeving Tweede Concept Regeling Inwendige Dienst Koninklijke Landmacht" 126
Regelingen: "Compensatieregeling" 639 640 645
Regelingen: gevolgen van de nieuwe "Frankeerregeling" 569
Regelingen: intrekking van regelingen met betrekking tot investeringsmodellen 607
Regelingen: Koninklijk Besluit houdende de regelingen inzake de samenstelling van de Koninklijke Landmacht op voet van vrede 94
Regelingen: Mandaatregelingen 899
Regelingen: Premieregeling voor Kort Verband Vrijwilligers en Technisch Specialisten 66 598 600
Regelingen: regeling "32-Uursfuncties" 580
Regelingen: regeling "Begrotingsconsultatie Defensie" 879
Regelingen: regeling "Benoeming van Afgestudeerde Opzichters van Fortificatiën en Technisch Opzichters tot Eerste Luitenant" 66
Regelingen: regeling "Beoordelen van Beroepspersoneel Koninklijke Landmacht 843
Regelingen: regeling betreffende de toepassing van legeringsnormen voor geliberaliseerd dienstplichtig personeel 776 780 792
Regelingen: regeling "Bewegingsvrijheid bij Algemene Feestdagen" 65
Regelingen: regeling "Bezoeken aan Vormingscentra" 70
Regelingen: regeling "Bindingspremie" 685 742 816 981
Regelingen: regeling "Controleverslagen Opgemaakt door de Directie Interne Controle Krijgsmacht" 205
Regelingen: regeling "Dagelijks Reizen in Suriname" 114
Regelingen: regeling "Informatieverstrekking aan de Algemene Rekenkamer" 608 637
Regelingen: regeling "Inwendige Dienst Koninklijke Landmacht" 126 138
Regelingen: regeling "Kerst- en Nieuwjaarsverloven 1959" 58
Regelingen: regeling "Medegebruik van Sportfaciliteiten" 181
Regelingen: regeling "Nachtpermissie" 224 227
Regelingen: regeling "Nationale Reserve" 819
Regelingen: regeling "Onderdeelsraden Krijgsmacht" 179
Regelingen: regeling "Ontslag van Cadetten" 63
Regelingen: regeling "Ontwikkeling Bergingstanks" 686 706
Regelingen: regeling "Overgang Officieren van Speciale Diensten naar de Categorie van aan de Koninklijke Militaire Academie Opgeleide Officieren" 76 87 93 567
Regelingen: regeling "Overlegorganen" 139 140 145 525 593
Regelingen: regeling "Overlegorganen op Onderdeelsniveau" 376 378 432 525
Regelingen: regeling "Reorganisatieverlof" 65
Regelingen: regeling "Schadeverhaal" 67 412 566
Regelingen: regeling "Toelage voor Onregelmatige Diensten" 318
Regelingen: regeling "Uitrusting Militairen van Land- en Luchtmacht 1985" 775
Regelingen: regeling "Vergoeding Extra Beslaglegging" 144 151 659 664 673
Regelingen: regeling "Vertegenwoordiging bij Uitreiking van Brevetten" 342
Regelingen: regeling "Vlaggen met Oranje Wimpel" 131
Regelingen: regelingen voor bezoek van de Legerraad aan de Koninklijke Landmacht 209
Regelingen: regeling voor het opstellen en indienen van situatierapporten materieel voor de Staten-Generaal 467
Regelingen: regeling voor het verzenden van interne mededelingen 310 311
Regelingen: regeling "Vulling Burgerpersoneel" 291 318 323 326
Regelingen: regeling "Werk- en Rusttijden" 112 144 151
Regelingen: regeling "Ziektekosten van Militairen" 556 591
Regelingen: uitkeringsregeling ten behoeve van officieren die voortijdig de militaire dienst verlaten 63 64
Regelingen: verlofregeling voor personeel gelegerd in Seedorf / Hohne 82 87 102
Regenkleding: verbetering van regenkleding en schoeisel te velde 119 615
Regionaal Militair Commando: opheffing van garnizoenscommando's en oprichting van het Regionaal Militair Commando Noord 125 126
Regionaal Verkeers- en Vervoerscentrum Zuid: verplaatsing van 812 Transportpeloton van het Regionaal Verkeers- en Vervoerscentrum Zuid 915
Registeraccountants: behoefte aan registeraccountants 476 477 511
Registeraccountants: registeraccountantsfuncties 476 477
Registeraccountants: tijdelijke bevordering van officieren Registeraccountant 501
Registratiefunctie: geneeskundige registratie-, herstel- en keuringsfunctie 812 815
Reglementen: Algemeen Militaire Ambtenarenreglement 112 408 412 521 807
Reglementen: reglement betreffende de Krijgstucht 67
Reglementen: Reglement Rechtstoestand Dienstplichtigen 412 521
Reglementen: voordracht betreffende de invoering van het Algemeen Militair Ambtenarenreglement en het Reglement Rechtspositie Dienstplichtigen 412
Reisaanvragen: richtlijnen voor reisaanvragen en reisbudgetten voor buitenlandse dienstreizen 647
Reisbeperkingen: vermindering van reisbeperkingen voor militairen 819 827
Reisbesluit: overzicht van vergoedingen volgens het Reisbesluit 60
Reisverslag: reisverslag van de Staatssecretaris van Defensie over dienstreis door Zuid-Oost Azië 422
Reizen: regeling "Dagelijks Reizen in Suriname" 114
Rekencentra: centralisatie 381
Rekencentra: contactgroep "Privatiseringsonderzoek van Rijksrekencentra" 687
Rekencentra: organisatie 362
Rekencentra: overdracht van rekencentra 297
Rekencentra: studie-opdracht "Rekencentra ten behoeve van het Koninklijke Landmacht-Informatiesysteem" 221
Remotely Piloted Vehicles: aanschaf van Remotely Piloted Vehicles 775 788 807 851 857 978
Remotely Piloted Vehicles: projectteam "Remotely Piloted Vehicles" 790
Remotely Piloted Vehiclescompagnie: organisatie 790
Reorganisaties: afbouw van het personeelsbestand vóór reorganisatie 988
Reorganisaties: circulaire met betrekking tot onderwerpen van overleg bij reorganisaties 257
Reorganisaties: coördinatiegroep "Realisatie Reorganisatie Koninklijke Landmacht" 150 151 152 153 154 161 188 189 194 205 214 230 240 254 267 284 297 314 329 352 402 412 432 442 461 478 495 521 554 571 783
Reorganisaties: lezing "Reorganisatieprojecten" 502
Reorganisaties: memorandum "Beheersing Reorganisatie Koninklijke Landmacht" 845
Reorganisaties: overlegprocedures bij reorganisatie 661 788
Reorganisaties: persbericht "Om geld vrij te maken voor investeringen. Drie reorganisatieplannen bij land- en luchtmacht" 496